# 请教陈版，新准则中非货币性资产交换问题

提问人：gpqg 时间：2019-06-18 18:38:05
非货币性资产交换准则第十二条规定：
第十二条以账面价值为基础计量的非货币性资产交换，涉及补价的，应当按照下列规定进行处理：
（一）支付补价的，以换出资产的账面价值，加上支付补价的账面价值和应支付的相关税费，作为换入资产的初始计量金额，不确认损益。
（二）收到补价的，以换出资产的账面价值，减去收到补价的公允价值，加上应支付的相关税费，作为换入资产的初始计量金额，不确认损益。
为什么一个是用账面价值，一个是用公允价值？
谢谢陈版！

回答人：chenyiwei
1 、收到的补价属于金融资产。按照金融工具确认和计量准则的规定，金融资产的初始计量金额为其公允价值。
2 、支付的补价，因为以账面价值为基础的计量不能确认损益，所以按账面价值转出，不确认损益。